臺灣士林地方法院民事裁定
111年度重訴字第59號
原      告  德宇複合材料股份有限公司000000000000000
法定代理人  劉暉麟  
訴訟代理人  蔡宜衡律師
            詹奕聰律師
被      告  蜂群電子商務股份有限公司
法定代理人  王國全  
訴訟代理人  陳尹章律師
            周冠豪律師
上列當事人間給付貨款事件，本院裁定如下：
    主  文
本件移送臺灣臺北地方法院。
    理  由
一、按訴訟之全部或一部，法院認為無管轄權者，依原告聲請或
    依職權以裁定移送於其管轄法院。當事人得以合意定第一審
    管轄法院，但以關於由一定法律關係而生之訴訟為限；前項
    合意，應以文書證之，民事訴訟法第28條第1項、第24條分
    別定有明文。所謂由一定法律關係而生之訴訟，係指本於一
    定權利義務關係而生之訴訟而言，凡特定權利義務關係之本
    體，以及本於該關係而生之權利義務關係，不問法律關係之
    種類、為現在或將來可能發生，均屬之，且當事人就雙方將
    來可能發生抽象不定之法律關係，概括的以合意定其管轄法
    院者，亦非法所不許（臺灣高等法院109 年度抗字第521 號
    裁定理由參照）。又民事訴訟法關於合意管轄之規定，除專
    屬管轄外，得排斥其他審判籍而優先適用（最高法院99年度
    台抗字第110 號裁定意旨參照）。
二、原告起訴主張兩造間就瓦斯瓶等產品之買賣已成立長期供應
    契約，惟被告自民國110年6月間起遲延付款，計至110年12
    月31日尚欠貨款1,148元萬5,760元未付，爰依民法第367條
    及兩造簽訂之長期供應契約，請求被告給付貨款1,148萬5,7
    60元等語。惟被告則抗辯：兩造對於產品交期及價額達成共
    識後，雙方於109年5月11日簽訂協議書（下稱系爭協議書）
    之長期供應契約，被告已依系爭協議書向原告採購瓦斯瓶等
    產品，依系爭協議書第7 條關於合意管轄之約定，本件訴訟
    應移送臺灣臺北地方法院審理等語。
三、經查，兩造於109年5月11日簽訂之系爭協議書第9條已約定
    ：「…於乙方（即原告）能提供無瑕疵品質之產品之日起，
    甲方（即被告）同意所需之16kg/20kg瓦斯桶全數持續不間
    斷向乙方進行採購。」又系爭協議書第7 條關於法院管轄條
    款則約定：「甲、乙雙方均同意就本協議內容之解釋及履行
    ，如發生爭議而訴訟時，以臺灣臺北地方法院為第一審管轄
    法院。」等語（見本院卷第366-368頁之協議書），業經本
    院核閱無誤，兩造就此等事實亦不爭執，足證兩造已以文書
    合意因系爭協議書之長期供應契約關係所生紛爭而涉訟時，
    應以臺灣臺北地方法院為第一審管轄法院甚明。本件原告主
    張依兩造間買賣瓦斯瓶等產品之長期供應契約而為請求；被
    告雖不否認其有向原告持續採購瓦斯桶之長期供應契約存在
    等情非虛，惟抗辯：依系爭協議書第7條關於合意管轄約定
    ，本件訴訟應由臺灣臺北地方法院管轄等語。是以兩造既合
    意約定雙方因系爭協議書履行之爭議而涉訟時，即應由臺灣
    臺北地方法院管轄，被告既已提出管轄抗辯，且原告對於本
    件移由臺灣臺北地方法院審理亦無異議（見本院卷第348-34
    9頁之準備程序筆錄），故本件訴訟自應由兩造合意之臺北
    地方法院管轄。玆原告向無管轄權之本院起訴，顯係違誤，
    爰依職權將本件移送於臺灣臺北地方法院。　　
四、爰依法裁定如主文。
中　　華　　民　　國　　111 　年　　3 　　月　　29　　日
                  民事第二庭法  官  陳章榮
以上正本係照原本作成。
如對本裁定抗告須於裁定送達後10日內向本院提出抗告狀。
中　　華　　民　　國　　111 　年　　3 　　月　　29　　日
                            書記官  羅伊安